臺灣屏東地方法院民事裁定　　　　　　　94年度財管字第40號
聲　請　人　馬來西亞商富析資產管理股份有限公司台灣分公司
法定代理人　陳劍鋒
代　理　人　李慶
上列聲請人聲請就被繼承人甲○○之遺產指定遺產管理人事件，
本院裁定如下：
    主      文
選任王叡齡律師為被繼承人甲○○（男、民國○○○年○月○○
日生、身分證統一編號：Ｚ000000000號）之遺產管理
人。
程序費用由被繼承人甲○○之遺產負擔。
    理      由
一、按繼承開始時，繼承人有無不明者，由親屬會議於一個月內
    選定遺產管理人；無親屬會議或親屬會議未於前條所定期限
    內選定遺產管理人者，利害關係人或檢察官，得聲請法院選
    任遺產管理人，並由法院依公示催告程序，定六個月以上之
    期限，公告繼承人，命其於期限內承認繼承；又被繼承人之
    所有繼承人均拋棄其繼承權者，亦準用關於無人承認繼承之
    規定，民法第 1177 條、第 1178 條第 2 項、第 1176條第
    6 項分別定有明文。
二、本件聲請意旨略以：被繼承人甲○○（男，民國○○年○ 月○○
    日出生、身分證統一編號：Ｚ000000000號、最後住所地為屏
    東縣新園鄉○○村○○路229 之1 號）於94年3 月11日死亡
    。被繼承人之債權人第一商業銀行股份有限公司於91年11月
    11 日 將其對被繼承人之債權及其擔保與其他從屬權利一併
    移轉予聲請人，詎前開貸款尚欠本金新台幣（下同）29,00
    0,000 元，其中9,000,000 元，自85年12日19日起至清償日
    止，按年息百分之9.85計息，暨自86年1 月19日起至清償日
    止，其逾期在6 個月以內者，按上開利率百分之10，逾期超
    過6 個月，按上開利率百分之20計算之違約金；又其中9,
    000,000 元，自85年12月20日起至清償日止，按年息百分之
    9.85計息，暨自86年1 月20日起至清償日止，其逾期在6 個
    月以內者，按上開利率百分之10，逾期超過6 個月，按上開
    利率百分之20計算之違約金；又其中11,000,000元，自85
    年12月2 日起至清償日止，按年息百分之10.1計息，暨自86
    年1 月2 日起至清償日止，其逾期在6 個月以內者，按上開
    利率百分之10，逾期超過6 個月，按上開利率百分之20計算
    之違約金，屢催未償。詎被繼承人於甲○○已於94年3 月11
    日去世，其全部繼承人均已聲明拋棄繼承，且被繼承人之親
    屬會議未於繼承開始後1 個月內選定遺產管理人，致聲請人
    之債權無法行使，為此爰依民法第1176條第6 項後段、第
    1178條第2 項規定，聲請選定王叡齡律師為被繼承人之遺產
    管理人，並提出借款展期約定書影本、不動產附表、土地登
    記第二類謄本、本院木少家慧字第0940017725號函、戶籍謄
    本、繼承系統表、債權讓與聲明書等件為證。
三、查聲請人馬來西亞商富析資產管理股份有限公司台灣分公司
    主張其為被繼承人甲○○之債權人，被繼承人於94年3 月11
    日死亡，而其所有順序之繼承人均已向本院為拋棄繼承之意
    思表示，又被繼承人之親屬會議未於繼承開始後1 個月內選
    定遺產管理人等情，業經聲請人提出借款展期約定書影本、
    不動產附表、土地登記第二類謄本、本院木少家慧字第0940
    017725號函、戶籍謄本、繼承系統表、債權讓與聲明書等件
    為證。且經本院依職權調取上開卷證核屬相符，自堪信為真
    實。揆諸首揭法條規定與說明，聲請人既為被繼承人甲○○
    之債權人，應屬利害關係人無疑，其向本院聲請選任甲○○
    之遺產管理人，當屬有據。本院審酌被繼承人甲○○之繼承
    人均已拋棄繼承，且均無意願擔任遺產管理人，聲請人則商
    請王叡齡律師擔任被繼承人甲○○之遺產管理人，並已徵得
    王叡齡律師之同意，本院認為由王叡齡律師擔任被繼承人之
    遺產管理人，乃有利於管理及處理被繼承人甲○○後續遺產
    處理，爰依聲請選任王叡齡律師為被繼承人甲○○之遺產管
    理人。
四、依非訟事件法第21 條第2 項、民事訴訟法第78條，裁定如主
    文。
中　　華　　民　　國　　94　　年　　12　　月　　15　　日
                  少年及家事庭法　官　李芳南
以上正本係照原本作成。
如不服本裁定應於送達後10日內向本院提出抗告狀，並繳納抗告
費新臺幣1,000元。
                              書記官　潘豐益
中　　華　　民　　國　　94　　年　　12　　月　　15　　日
